臺灣臺中地方法院民事判決　九十二年重訴字第九○三號
　　原　　　告　子○○
　　原　　　告　己○○
　　原　　　告　癸○○
　　訴訟代理人　劉有德　　　　　　　律師
　　原　　　告　辛○○
　　原　　　告　壬○○
　　訴訟代理人　庚○○○
　　複代理人　　劉有德　　　　　　　律師
　　被　　　告　卯○○
　　被　　　告　辰○○○○○○.
　　被　　　告　丙○○
　　被　　　告　乙○○
　　兼右二人
　　訴訟代理人　甲○○
　　被　　　告　丑○○
　　訴訟代理人　寅○○
　　被　　　告　巳○○
右當事人間無權占有等事件，本院於九十三年五月二十五日言詞辯論終結，判決如下
：
    主    文
被告卯○○、陳楊金蓮應將坐落台中市○區○○段三小段一地號土地內，如附件複丈
成果圖編號十三所示面積０．００四四公頃土地上之地上物拆除，並將土地交還原告
及其他共有人全體。並自民國八十八年一月一日起至交還上開占用之土地之日止，按
年給付原告子○○、己○○、癸○○各新臺幣壹萬零伍佰捌拾捌元；給付原告辛○○
、壬○○各新臺幣參仟參佰貳拾柒元。如其中一被告已為全部之給付，其餘被告即免
除給付義務。
被告丙○○、甲○○應將坐落台中市○區○○段三小段一地號土地上，如附件複丈成
果圖編號十一所示面積０．００五七公頃土地上之地上物拆除，並將土地交還原告及
其他共有人全體。並自民國八十八年一月一日起至交還上開占用之土地之日止，按年
給付原告子○○、己○○、癸○○各新臺幣壹萬參仟柒佰壹拾柒元；給付原告辛○○
、壬○○各新臺幣肆仟參佰壹拾壹元。如其中一被告已為全部之給付，其餘被告即免
除給付義務。
被告丑○○應將坐落台中市○區○○段三小段一之七地號土地上如附件複丈成果圖編
號一所示面積０．００四九公頃土地上之地上物拆除，並將土地交還原告及其他共有
人全體。並自民國八十八年一月一日起至交還上開占用之土地之日止，按年給付原告
子○○、己○○、癸○○各新臺幣陸仟肆佰參拾玖元；給付原告辛○○、壬○○各新
臺幣貳仟零貳拾參元。
被告巳○○應將坐落台中市○區○○段三小段一之二四地號土地內，如附件複丈成果
圖編號十六所示面積０．００一八公頃土地上之地上物拆除，並將土地交還原告及其
他共有人全體。並自民國八十八年一月一日起至交還上開占用之土地之日止，按年給
付原告子○○、己○○、癸○○各新臺幣肆仟參佰參拾壹元；給付原告辛○○、壬○○各新臺幣壹仟參佰陸拾壹元。
原告其餘之訴駁回。
訴訟費用由被告卯○○、陳楊金蓮連帶負擔五六分之一七、被告丙○○、甲○○連帶
負擔五六分之二二、被告丑○○負擔五六分之十、被告巳○○負擔五六分之七。
本判決原告勝訴部分，於原告分別以新臺幣伍拾捌萬陸仟元、新臺幣柒拾陸萬元、新
臺幣參拾伍萬玖仟元、新臺幣貳拾肆萬元，依序為被告卯○○及陳楊金蓮、丙○○及
甲○○、丑○○、巳○○供擔保後，得假執行。但被告卯○○、陳楊金蓮如以新臺幣
壹佰柒拾陸萬元、丙○○、甲○○如以新臺幣貳佰貳拾捌萬元、丑○○如以新臺幣壹
佰零柒萬捌仟元、巳○○如以新臺幣柒拾貳萬元為原告預供擔保，得免為假執行。
原告其餘假執行之聲請駁回。
    事實及理由
壹、程序方面：
    原告起訴後於九十三年一月二日會同本院現場勘驗時，發現有自稱戊○○、丁○○者在場，乃具狀追加並聲明該二人應分別自如附件複丈成果圖編號一、十六所
　　示房屋之土地內遷出，此部分仍係本於原告共有土地所有權之請求，得援用原訴
　　訟資料，其追加之訴與原請求之基礎事實同一，合於民事訴訟法第二百五十五條
　　第一項第二款規定，應予准許。惟被告吳陳崁額、江萬要春、江清喜、江金安、
　　江金俊、江宗先、江金鶴、陳福來、戊○○、丁○○部分之訴，因未能合法送達
　　期日通知書，此部分之訴本院另行裁定之，先此說明。
貳、事實摘要：
甲、原告方面：
一、坐落台中市○區○○段三小段一地號土地，面積０．０一四八公頃，係原告與訴
    外人楊坤錫、楊聯旺、楊振鎰、羅楊招、楊寶玉、楊平和、楊張邁、陳惠蘭、劉
    啟光、林瑞明、陳朝宗、楊秀琴、楊惠鈺、謝楊春、楊顏瑞、林令宜、林世偉、
    鄧令惠、吳伯良、吳淑美、吳淑聲、賴志浩、郭阿銀、楊廖坤勳等所分別共有。
    坐落台中市○區○○段三小段一之七地號土地，面積０．０二五０公頃，係原告
    與訴外人楊坤錫、楊聯旺、楊振鎰、羅楊招、楊寶玉、楊平和、楊張邁、陳惠蘭
    、賴王圓、劉啟光、林瑞明、陳朝宗、謝楊春、楊秀琴、楊惠鈺、楊顏瑞、林令
    宜、林世偉、鄧令惠、吳伯良、吳淑美、吳淑聲等所分別共有。坐落台中市○區
    ○○段三小段一之二四地號土地，面積０．００一九公頃，係原告與訴外人楊坤
    錫、楊聯旺、楊振鎰、羅楊招、楊寶玉、楊平和、楊張邁、黃桂月、陳惠蘭、劉
    啟光、林瑞明、陳朝宗、謝楊春、楊秀琴、楊惠鈺、楊顏瑞、林令宜、林世偉、
    鄧令惠、吳伯良、吳淑美、吳淑聲等所分別共有。以上系爭一、一之七及一之二
    四地號土地，其中原告子○○、己○○、癸○○應有部分均各六十分之七，原告
    辛○○、壬○○應有部分均各三百分之十一。
二、被告卯○○及陳楊金蓮、甲○○、丙○○及乙○○、丑○○、巳○○等，其有處
    分權之房屋，未經原告及土地共有人全體之同意，無權占有原告共有之系爭土地
    ，其所占有之坐置、面積分別如台中市中山地政事務所複丈成果圖編號十三、十
    一、一、十六所示。
三、被告分別無權占用原告等共有之如複丈成果圖所示編號十三、十一、一、十六所
    示之土地，而受有免支付相當於租金之利益，而致使原告等無法使用該土地，受
    有相當於租金之損害。為此依不當得利之法律關係，請求被告等各應自八十八年
    一月一日起至交還上開土地之日止，每年按其占有之上開土地面積申報地價總金
    額之百分之十計算之金額，再由該金額給付原告子○○、己○○、癸○○各六十
    分之七；給付原告辛○○、壬○○各三百分之十一。如其中一被告已為全部之給
    付，其他被告即免除給付義務。
    至於相當於租金損害之請求部分，願按起訴狀所附土地登記謄本上所載申報地價
    之百分之十再按原告應有部分比例計算，即：一地號按每平方公尺二五七八四元
    、一之七地號按每平方公尺一四○八○元、一之二十四地號按每平方公尺二五七
    八四元之申報地價計算。
    被告的房子雖然都很舊，但是附近都是四層樓房，瀕鄰中山路與中華西街的交叉
    口，在隔鄰是中華路，如果本件土地再重建四、五層樓房也是很有發展性。附近
    經濟狀況還可以，陳楊金蓮在開家庭理髮，巳○○的部分小吃店或冰果室。附近
    交通很便利等語。
　　原告並聲明：(一)、被告卯○○、陳楊金蓮應將坐落台中市○區○○段三小段一地
　　號土地內，如複丈成果圖所示編號十三位置，面積０．００四四公頃土地上共有
　　之地上物拆除，將土地交還原告及其他共有人全體。並自八十八年一月一日起至
　　交還上開占用之土地之日止，應每年各按上開占用之土地面積申報地價總金額之
　　百分之十計算之金額，再由該計算出之金額給付原告子○○、己○○、癸○○各
　　六十分之七；給付原告辛○○、壬○○各三百分之十一。如其中一被告已為全部
　　之給付，其餘被告即免除給付義務。(二)、被告甲○○、丙○○、乙○○應將坐落
　　台中市○區○○段三小段一地號土地上，如複丈成果圖所示編號十一位置，面積
　　０．００五七公頃土地上共有之地上物拆除，將土地交還原告及其他共有人全體
　　。並自八十八年一月一日起至交還上開占用之土地之日止，應每年各按上開占用
　　之土地面積申報地價總金額之百分之十計算之金額，再由該計算出之金額給付原
　　告子○○、己○○、癸○○各六十分之七；給付原告辛○○、壬○○各三百分之
　　十一。如其中一被告已為全部之給忖，其餘被告即免除給付義務。(三)、被告丑○○應將坐落台中市○區○○段三小段一之七地號土地上如複丈成果圖所示編號一
　　位置，面積０．００四九公頃土地上之地上物拆除，將土地交還原告及其他共有
　　人全體。並自八十八年一月一日起至交還上開占用之土地之日止，應每年按上開
　　占用之土地面積申報地價總金額之百分之十計算之金額，再由該計算出之金額給
　　付原告子○○、己○○、癸○○各六十分之七；給付原告辛○○、壬○○各三百
　　分之十一。(四)、被告巳○○應將坐落台中市○區○○段三小段一之二四地號土地
　　內，如複丈成果圖所示編號十六位置，面積０．００一八公頃土地上之地上物拆
　　除，將土地交還原告及其他共有人全體。並自八十八年一月一日起至交還上開占
　　用之土地之日止，應每年按上開占用之土地面積申報地價總金額之百分之十計算
　　之金額，再由該計算出之金額給忖原告子○○、己○○、癸○○各六十分之七；
　　給付原告辛○○、壬○○各三百分之十一。(五)、願供擔保請准宣告假執行。
乙、被告方面：
一、被告卯○○、陳楊金蓮：
　　如附件複丈成果圖編號十三所示地上房屋即門牌台中市○○路三七０號，係由陳
　　楊金蓮公公李招蓋的，陳楊金蓮已經住了五、六十年，目前由卯○○及陳楊金蓮
　　居住使用，希望承租等語。
二、被告乙○○：
    如附件複丈成果圖編號十一所示地上房屋即門牌台中市○○路四０一號二三號，
　　房子是爸爸買的，後來分給媽媽丙○○和哥哥甲○○住的，乙○○不是房子共有
　　人，沒有處分權，也沒有住在中正路四零一巷二十三號等語。並聲明：駁回原告
　　之訴及假執行之聲請，如受不利判決，願供擔保免為假執行。
三、被告丙○○、甲○○：
(一)、如附件複丈成果圖編號十一所示地上房屋即門牌台中市○○路四０一號二三號，
    係由訴外人江永欉與土地所有權人就系爭一地號之土地訂有基地租賃契約，由江
    永欉建築該房子。嗣後四十九年五月二十七日，被告丙○○向江永欉買受該房子
    ，並約定：「本件買賣房屋之基地為第三人所有，乙（註：即出賣人江永欉）對
    於基地租金應負責繳納至本年六月份（註：即四十九年六月）為止，其後之基地
    租金由甲（註：即被告丙○○）繳納，雙方無異議。」此有不動產買責契約書第
    十四條可證。江永欉於同年月二十八日交付該房子予被告丙○○占有使用，並於
    同年六月三十日給付房屋建地租金一千七百六十七元三角予出租人之代表人楊耀
    泉先生，並貼印花以實證其事，此有租金收訖收據可證。而後續之基地租金，即
    由被告丙○○按期陸續交付與前開出租人之代表人楊耀泉、楊振鎰及楊張邁等人
    ，此亦有五十年至六十三年貼有印花之租金收訖收據可證。被告丙○○基於租賃
    關係占有系爭土地，並非無權占有。至被告甲○○為被告丙○○之同居親屬，既
    經被告丙○○所同意使用，則於系爭基地之使用上，同為有權使用之人。
(二)、縱鈞院不採前揭見解，但都市地方房屋之租金，以不超過土地及其建築物申報總
    價額年息百分之十為限，此固為上地法第九十七條第一項所明文。然系爭房子雖
    位處台中市○○路段巷內，但周遭建物均屬老舊，凌亂不堪，且因市政規劃，市
    中心向西屯區○○○○路段日趨沒落，週圍地價均已滑落，是原告請求逕以申報
    總價額年息百分之十為計算，顯然過高。又原告訴請給付相當於租金利益之金額
    ，係以不當得利及侵權行為主張為訴訟標的，然因其係基於同一原因事實為主張
    ，而侵權行為之損害賠償請求權時效僅有二年，相對於租金債權時效期間五年及
    不當得利請求權時效十五年，顯知侵權行為損害賠償請求權為短期時效，基於貫
    徹短期消滅時效目的，以促使債權人及早行使權利，使法律關係早歸於確定之立
    法意旨，同一原因事實下所主張之法律關係，自應均限縮為二年時效。是該等相
    當於租金利益之金額請求逾二年部分，被告等依民法第一百四十四條第一項規定
    主張時效抗辯，拒絕給付，原告請求即顯非有理等語。並聲明：駁回原告之訴及
    假執行之聲請，如受不利判決，願供擔保免為假執行。
三、被告丑○○：
(一)、如附件複丈成果圖編號一所示地上房屋即門牌台中市○○路三三九巷六弄五號（
    門牌經整編：台中市○○○街七一巷八號），房子係在民國三十一年以前日據時
    代興建完成，被告丑○○於六十四年十二月十七日向訴外人王洪碧霞買受該房子
    ，房屋既在原告等全體共有人取得土地產權之前早已興建完成，就該房屋基地早
    已取得地上權人權利，並無無權占有情事。又系爭土地共有人人數眾多，之前均
    由楊張邁出面前來收取地租，不知何故楊張邁後即未再出面收取地租，原告繼承
    後未通知產權目前登記狀況，到底如何向誰給付租金，被告一無所知。
(二)、房子是租給陳順風，但他好像又租給別人，目前房子誰在住，並不清楚。房子已
    經很舊了，目前房子是住家用，而且又多在巷子裡面沒辦法做生意，這個區域沒
    落了，每月租金二千多元，因為房子很舊很小等語。並聲明：駁回原告之訴及假
    執行之聲請。
四、被告巳○○：
    如附件複丈成果圖編號十六所示地上房屋即門牌台中市○○路三六四號，這房子
    十八年我父親賴金江蓋的，我父親母親都過世後將房子傳給我。現在房子租給李
    鳳玉。房子是坐落角地根本沒辦法蓋房子，七十幾年的舊房子了，只是搭鐵架修
    理一下，出租給人家樓上住家樓下做小吃，每月租金壹個月八千五百元。附近的
    經濟情形比較沒落了，交通還好因為在中山路主要幹道十米的路，房子都很小很
    舊，地權有很多問題，所以沒辦法重新蓋房子戶等語。
參、兩造不爭執之事實：
    原告主張其為右揭坐落台中市○區○○段三小段一、一之七及一之二四地號土地
    之共有人，其中原告子○○、己○○、癸○○應有部分均各六十分之七，原告辛○○、壬○○應有部分均各三百分之十一，及被告（乙○○除外）有處分權之房
    屋分別占用上開土地如附件複丈成果圖編號十三、十一、一、十六所示面積等情
    ，均為被告所不爭執，復有土地登記謄本、台中市中山地政事務所複丈成果圖在
    卷足稽，堪信原告之上開主張為真正。
肆、得心證之理由：
　　本件原告主張被告有處分權之房屋占有使用系爭土地，並無正當權源，乃屬無權
    占有，其中被告卯○○、陳楊金蓮對此僅表示希望承租；被告乙○○否認伊有居
    住或處分房屋之權；被告丙○○、甲○○及丑○○，則否認無權占有，均抗辯有
    繳納過地租，基於租賃關係占有系爭土地云云；被告巳○○於最後言詞辯論期日
    提出土地租費收據八張，亦應係抗辯有繳納過地租而主張租賃關係存在之意思，
    茲析論如下：
一、原告勝訴部分：
(一)、拆除地上物交還土地部分：
１、被告卯○○、陳楊金蓮部分：
    被告卯○○、陳楊金蓮始終未主張或舉證其占有使用系爭土地有何正當權源存在
　　，僅表示希望承租，惟此純屬個人意願，尚難據此為其何有利之認定。
２、被告丙○○、甲○○、丑○○及巳○○部分：
　　(1)按當事人主張有利於己之事實者，就其事實有舉證之責任，民事訴訟法第二百
　　七十七條前段定有明文。又主張消極事實之一造，不負舉證之責任，主張積極事
　　實之一方，則應負舉證責任，此為舉證責任分配之原則。本件被告丙○○、甲○○、丑○○及巳○○均否認無權占有，抗辯有繳納過地租，主張基於租賃關係占
　　有系爭土地云云，惟為原告否認，則其就租賃關係存在之利己積極事實，應負舉
　　證之責任。
    (2)被告丙○○、甲○○及丑○○雖提出房屋買賣契約書為憑，惟該契約書僅得說
    明房屋係價買而來，其有權處分房屋之事實，無從據此推論房屋占有系爭土地有
    何正當權源存在。至被告丑○○以其房屋在原告等全體共有人取得土地產權之前
    早已興建完成，就該房屋基地早已取得地上權人權利一節，顯係誤解，尤無足採
    。被告丙○○、甲○○、丑○○及巳○○另提出租金收據為憑，惟查卷附收據為
    四、五、六十年代所出具，繳費名目甚為籠統，間有「借地」「地基代金」之名
    稱，且未載明土地地號，尤其系爭土地共有人人數眾多，被告繳納對象即收租者
    縱屬共有人之一，仍無法供證已得共有人全體之同意，實難單憑該等收據遽為被
    告所稱土地租賃關係存在之認定。此外，被告復未能提出其他積極證據以實其說
    ，則被告上開所辯，即無足採信。
３、綜上所述，被告卯○○、陳楊金蓮、丙○○、甲○○、丑○○及巳○○，其有處
    分權之房屋分別占用原告共有土地如附件複丈成果圖編號十三、十一、一、十六
    所示面積，既無占有使用系爭土地之正當權源存在，自屬無權占有。從而，原告
    本於原告共有土地之所有權，請求被告卯○○、陳楊金蓮應將坐落台中市○區
    ○○段三小段一地號土地內，如附件複丈成果圖編號十三所示面積０．００四四
    公頃土地上之地上物拆除，並將土地交還原告及其他共有人全體、被告甲○○
    、丙○○應將坐落台中市○區○○段三小段一地號土地上，如附件複丈成果圖編
    號十一所示面積０．００五七公頃土地上之地上物拆除，並將土地交還原告及其
    他共有人全體、被告丑○○應將坐落台中市○區○○段三小段一之七地號土地
    上如附件複丈成果圖編號一所示面積０．００四九公頃土地上之地上物拆除，並
    將土地交還原告及其他共有人全體、被告巳○○應將坐落台中市○區○○段三
    小段一之二四地號土地內，如附件複丈成果圖編號十六所示面積０．００一八公
    頃土地上之地上物拆除，並將土地交還原告及其他共有人全體，即無不合，應予
    准許。
(二)、相當於租金之損害金部分：
１、按城市地方房屋之租金，以不超過土地及其建築物申報總價額年息百分之十為限
　　，上開規定於租用基地建築房屋準用之，土地法第九十七條第一項、第一百零五
　　條定有明文。又依不當得利之法則請求返還不當得利，以無法律上之原因而受利
　　益，致他人受有損害為其要件，故其得請求返還之範圍，應以對方所受之利益為
　　度，非以請求人所受損害若干為準，無權占有他人土地，可能獲得相當於法定租
　　金之利益為社會通常之觀念（最高法院六十一年台上字第一六九五號判例意旨參
　　照）。另租金之請求權因五年間不行使而消滅，為民法第一百二十六條所明定，
　　至於終止租約後之賠償與其他無租賃契約關係之賠償，名稱雖與租金異，然實質
　　上仍為使用土地之代價，債權人應同樣按時收取，不因其契約終止或未成立而謂
　　其時效之計算應有不同（最高法院四十九年台上字第一七三○號判例、八十五年
　　度台上字第七一一號、二○五九號判決意旨參照）。被告丙○○、甲○○對於本
　　件相當於租金利益金額請求逾二年部分，主張時效抗辯，拒絕給付，即無可採。
    反之，被告卯○○、陳楊金蓮、丙○○、甲○○、丑○○及巳○○無正當權源而
    占有、使用系爭土地，已如前述，則原告依不當得利之法律關係，訴請被告給付
　　自八十八年一月一日起至交還占用之土地之日止，其占用系爭土地所獲相當租金
　　利益之不當得利，並未逾五年時效，自無不合。
２、再查系爭土地瀕鄰中山路與中華西街交叉口，交通便利，惟因市中心向西屯區○○○○路段日趨沒落，且系爭土地上之房屋均屬老舊建築等情，業據本院勘驗現
    場製有勘驗筆錄現場圖在卷可按，與兩造所述亦相符合，本院依系爭土地前開四
    周環境、交通便利性及生活機能均屬中等、商業活動日趨沒落，及參酌目前系爭
    土地之公告現值仍非低：其中一地號土地為每平方公尺四萬元（九十二年一月）
    、一之七地號土地為每平方公尺二萬二千元（九十二年一月）、一之二四地號土
    地為每平方公尺四萬元（九十二年一月），此有卷附土地登記謄本可稽，惟原告
    已當庭表示願依起訴狀所附土地登記謄本上所載申報地價之百分之十，再按原告
    應有部分比例計算相當於租金之利益，即願以較低之申報地價：其中一地號土地
    按每平方公尺二萬五千七百八十四元、一之七地號按每平方公尺一萬四千零八十
    元、一之二十四地號按每平方公尺二萬五千七百八十四元之申報地價計算（見本
    院九十三年五月二十五日言詞辯論筆錄）等一切狀況綜合判斷，認原告請求被告
    給付相當於租金之不當得利，應以按系爭土地申報總價額年息百分之八計算為適
    當。則被告就其占用土地面積及原告應有部分比例計算結果：被告卯○○、陳
    楊金蓮占用系爭一地號土地面積０．００四四公頃即四四平方公尺，原告子○○
    、己○○、癸○○應有部分各六十分之七，原告辛○○、壬○○應有部分各三百
    分之十一，其應按年給付原告子○○、己○○、癸○○各一萬零五百八十八元（
    計算式：44 x25784x8%x7/60=10588，元以下捨去）；給付原告辛○○、壬○○
    各三千三百二十七元（計算式：44 x25784x8%x11/300=3327，元以下捨去）、
    被告丙○○、甲○○占用系爭一地號土地面積０．００五七公頃即五七平方公尺
    ，原告子○○、己○○、癸○○、辛○○、壬○○應有部分同上，其應按年給付
    原告子○○、己○○、癸○○各一萬三千七百一十七元（計算式：57 x25784x8%
    x 7/60=13717，元以下捨去）；給付原告辛○○、壬○○各四千三百一十一元（
    計算式：57x25784x8%x11/300=4311，元以下捨去）、被告丑○○占用系爭一
    之七地號土地面積０．００四九公頃即四九平方公尺，原告子○○、己○○、癸○○、辛○○、壬○○應有部分同上，其應按年給付原告子○○、己○○、癸○○各六千四百三十九元（計算式：49 x14080x8%x7/60=6439，元以下捨去）；給
    付原告辛○○、壬○○各二千零二十三元（計算式：49 x14080x8%x11/300=2023
    ，元以下捨去）、被告巳○○占用系爭一之二四地號土地面積０．００一八公
    頃即一八平方公尺，原告子○○、己○○、癸○○、辛○○、壬○○應有部分同
    上，其應按年給付原告子○○、己○○、癸○○各四千三百三十一元（計算式：
    18 x25784x8%x7/60=4331，元以下捨去）；給付原告辛○○、壬○○各一千三百
    六十一元（計算式：18 x25784x8%x11/300=1361，元以下捨去）。
３、從而，原告另依不當得利之法律關係，請求被告卯○○、陳楊金蓮並自八十八
  　年一月一日起至交還上開占用之土地之日止，按年給付原告子○○、己○○、癸○○各一萬零五百八十八元；給付原告辛○○、壬○○各三千三百二十七元，如
　　其中一被告已為全部之給付，其餘被告即免除給付義務、被告丙○○、甲○○
　　並自八十八年一月一日起至交還上開占用之土地之日止，按年給付原告子○○、
　　己○○、癸○○各一萬三千七百一十七元；給付原告辛○○、壬○○各四千三百
　　一十一元。如其中一被告已為全部之給付，其餘被告即免除給付義務、被告丑
　　○○並自八十八年一月一日起至交還上開占用之土地之日止，按年給付原告子○○、己○○、癸○○各六千四百三十九元；給付原告辛○○、壬○○各二千零二
　　十三元、被告巳○○並自八十八年一月一日起至交還上開占用之土地之日止，
　　按年給付原告子○○、己○○、癸○○各四千三百三十一元；給付原告辛○○、
　　壬○○各一千三百六十一元，為有理由，亦應予准許。
二、被告敗訴部分：
    原告請求被告乙○○應與另被告甲○○、丙○○同將如附件複丈成果圖編號十一
　　所示地上房屋拆除，將土地地交還原告及其他共有人全體及同上相當於租金之損
　　害金，無非以被告乙○○與另被告甲○○、丙○○係共同無權占有系爭土地為據
　　。惟此經被告乙○○否認，並抗辯稱：如附件複丈成果圖編號十一所示地上房屋
　　即門牌台中市○○路四０一號二三號，房子是爸爸買的，後來分給媽媽丙○○和
　　哥哥甲○○住的，伊不是房子共有人，沒有處分權，也沒有住在中正路四零一巷
　　二十三號等語（見本院九十三年五月二十五日言詞辯論筆錄）。被告甲○○、丙○○亦供稱：房子是甲○○和丙○○的，乙○○並沒有住在這裡，也沒有占有等
　　語在卷（見同上筆錄）。再參佐卷附台中市稅捐稽徵處九十三年二月二十七日中
　　市稅財字第０九三００九四七一號函所附其中該房屋現值核計表上，所載納稅義
　　務人即為丙○○及甲○○，被告乙○○並未同列其上。被告乙○○上開所辯，伊
　　對於該房屋並無處分權，且未占有使用之事實，堪予採信。則原告請求被告乙○○應將坐落台中市○區○○段三小段一地號土地上，如複丈成果圖編號十一所示
　　面積０．００五七公頃土地上共有之地上物拆除，將土地交還原告及其他共有人
　　全體。並自八十八年一月一日起至交還上開占用之土地之日止，應每年各按上開
　　占用之土地面積申報地價總金額之百分之十計算之金額，再由該計算出之金額給
　　付原告子○○、己○○、癸○○各六十分之七；給付原告辛○○、壬○○各三百
　　分之十一，為無理由，應予駁回。
三、原告及被告甲○○、丙○○及丑○○均陳明願供擔保，聲請宣告假執行或免為假
    執行，經核原告勝訴部分，合於法律規定，爰分別酌定相當之擔保金額宣告之，
    併依職權宣告被告卯○○、陳楊金蓮及巳○○預供擔保，而免為假執行；原告其
    餘假執行之聲請，因訴之駁回而失所依據，不予准許。
四、本件判決之結果已臻明確，兩造其餘主張陳述及所提證據，經審酌均於判決結果
    無影響，爰不一一論述，附此敘明。
伍、據上論結，本件原告之訴為一部有理由，一部無理由，依民事訴訟法第七十九條
    、八十五條第一項但書、第二項、第三百九十條第二項、第三百九十二條第二項
    ，判決如主文。
中　　　華　　　民　　　國　　九十三　　年　　　六　　　月　　　八　　　日
                                        臺灣臺中地方法院民事第二庭
　　　　　　　　　　　　　　　　　　　　　　法　官　許冰芬
正本係照原本作成
如對本判決上訴，須於判決送達後二十日內向本院提出上訴狀
中　　　華　　　民　　　國　　九十三　　年　　　六　　　月　　　八　　　日
　　　　　　　　　　　　　　　　　　　　　　書記官　黃英寬
